臺北高等行政法院判決
　　　　　　　　　　　　　　　　　　 95年度簡字第00418號
原　　　告　甲○○○○○○○○.
被　　　告　中央健康保險局
代　表　人　乙○○（總經理）
訴訟代理人　丙○○兼送達代收.
　　　　　　丁○○
上列當事人間因全民健康保險事件，提起行政訴訟。本院判決如
下：
    主  文
原告之訴駁回。
訴訟費用由原告負擔。
　　事實及理由
一、事實概要：緣原告獨資設立蔡恭禮內兒科診所，與被告訂有
    全民健康保險特約醫事服務機構合約（下稱全民健保合約）
    。原告於民國（下同）93年10月1 日診治病患蔡恭男，開給
    Plavix 75mg 藥品。經被告所屬臺北分局抽樣審查，以原告
    檢具送審之病歷及相關資料，不符全民健康保險（下稱全民
    健保）藥品給付規定，而核定不予支付前開藥品之費用。原
    告不服，向全民健康保險爭議審議委員會（下稱全民健保爭
    審會）提請爭議審議，經該會以94年9 月21日健爭審字第09
    42001049號審定書駁回。原告不服，遂提起本件行政訴訟。
二、原告起訴意旨略稱：
  (一)原告於93年10月1 日接受轉診的病人蔡恭男，其患有心肌梗
    塞及腦中風併左側輕癱，同時該病人之心臟血管中裝有2支
    支架。此種主訴，原告在93年9 月1 日之病歷上均已記載。
    病人並出示國立臺灣大學醫學院附設醫院（下稱臺大醫院）
    之前的處方，但對於過去的發病史、裝置支架、出血及住院
    等確切時間，均難以記憶，因此原告也無從詳載正確日期，
    所以病歷上的記載為「此為一心肌梗塞裝有2 支支架，及腦
    中風併左側輕癱之病人，由臺大醫院轉來繼續治療」。
  (二)被告於93年11月下旬抽審原告93年10月1 日之案件時，將此
    病人之Plavix 75mg 藥品30顆（1,710 元）刪除，理由為其
    病歷上並無記載出血紀錄。原告不服，提出申復，並說明何
    以同意依照臺大醫院相同之處方給藥，但被告仍不予補付，
    理由是原告未附臺大醫院的處方，並要求原告附上臺大醫院
    的處方。原告只好請病人向臺大醫院申請註明有出血之使用
    Plavix之資料，但臺大醫院還是同意給予附註Aspirin 過敏
    及出血而使用Plavix之處方。原告據此處方，於94年3 月17
    日向全民健保爭審會申請審議，嗣超過6 個月法定時限，該
    會始以94年9 月21日健爭審字第0942001049號審定書駁回，
    理由為其病歷上未註明支架放置日期及未見對Aspirin 過敏
    等記載。
  (三)原告既非該病人原始手術治療之院所，亦無向被告申請該手
    術費用，當無義務詳載手術日期。但在該病人進行手術之臺
    大醫院必當有詳盡之記載，因此原告只好請該病人向臺大醫
    院申請，以符被告之要求。而病人於自宅中找到92年8 月4
    日曾向臺大醫院申請之出院病歷摘要，其上記載於89年3 月
    29 日 接受心導管及裝支架手術，另有關對Aspirin 過敏及
    出血的紀錄，在病歷中也有詳載。原告無權查看或調閱臺大
    醫院的病歷，因此一切都依據病人之記憶及轉述，若需要其
    他證據，懇請鈞院直接調閱臺大醫院0000000 病歷。
  (四)當醫師看診詢問病人過去的病史時，有那位病人會詳細記得
    某日發生過的狀況、作過那種檢查、那日住院？因此病歷上
    都只記載病人曾患何疾病、作過何種手術、曾經在那家醫院
    住院，很難記載正確的日期，除非是最近發生的事。可見全
    民健保爭審會的審定理由，非但無理，亦是不了解醫療行為
    。另原告呈給全民健保爭審會之臺大醫院處方上，明明已註
    明該病人對Aspirin 過敏及血尿的事實，惟該會予以忽略，
    該審定違反全民健保爭議事項審議辦法第12條及第17條規定
    ，自屬無效，嚴重損害原告之權益。而被告此事項不作辯解
    ，足見被告已自認此事實。
  (五)就醫療院所而言，轉診來的病人與自行診斷的病人自有所不
    同，因此在病歷上的記載也就全然不同，當然被告審核的方
    式也就不同。被告對於轉診之作業與審核一直都缺乏完善的
    制度，因此對於轉診病人之病歷該如何紀錄，也都沒有準則
    ，一向都是各醫師依照個案紀錄，更不用說被告的審核標準
    何在。直到94年11月28日，被告才製作制式的轉診單及必須
    記載的內容，並行文各醫療院所購買、遵行，但對於轉診病
    人的審核方式、標準，至今仍未有答案。在此制式轉診單之
    內容亦無記載血壓之必要性及欄位，可見有無血壓紀錄，並
    不影響原告本次看診之結果，及應否開Plavix藥品之決定。
    又被告在抽審、複核、爭審過程中也都無血壓紀錄之爭執，
    可見此是被告為規避責任之託辭。
  (六)醫師診斷轉診來的病人，其病歷內容之記載，本就依照個案
    情況的不同，而無標準可言。但最重要的是要記載1.原診療
    醫院的名稱及病人的病歷號；2.病人提示得的原診療醫院文
    件內容；3.且必須將之收納建檔，成為該醫療院所病歷之一
    部分，已備將來不時之需的證據。之後醫師才可依原診療醫
    院之公信力，來判斷要否重新檢查、診斷，或直接採信轉診
    來的文件內容，而治療病人。原告因配合轉診制度，同時相
    信臺大醫院之公信力，因此將該病人提示之臺大醫院93年7
    月1 日之處方，記載於原告診所之病歷，並將其收納建檔，
    成為原告診所病歷之一部分，並記載臺大醫院之病歷號，以
    資證明此為臺大醫院轉來的病人。如此也表示將來如有需更
    進一步之資料時，都必須向臺大醫院調閱。
  (七)被告若不信任病人提供之轉診文件，或醫療院所記載之病歷
    ，當可依原告診所病歷上記載之台大醫院病歷號碼，依全民
    健保爭議事項審議辦法第12條及第17條規定，依職權調閱臺
    大醫院之病歷，或通知原告到場說明。被告捨此不為，即是
    嚴重失職。而且還要患有中風及心血管疾病之病人疲於奔命
    ，再向臺大醫院申請病歷。本案中，被告原以原告診所之病
    歷未記載出血紀錄，請原告再檢附臺大醫院處方，又被告再
    以病歷內容未註明支架放置日期、未見對Aspirin 過敏，嗣
    又認病歷記載不完整等等理由。被告否准之理由反覆不一，
    形同刁難醫療院所。
  (八)該病人於93年9 月1 日到原告診所，所提示之臺大醫院93年
    7 月1 日處方，其上記載繼續使用Plavix藥品，必有其根據
    ，而因事後查證裝置支架日期係89年3 月29日。被告自應依
    法調閱臺大醫院之病歷，以得到相關資料。又原告若不珍惜
    醫療資源、不採信臺大醫院之公信力，大可對此類中風及心
    血管的病患，作諸如Ｘ光、超音波、心電圖、驗血等檢查，
    然後再決定是否接受臺大醫院之處方。總之，接受轉診病人
    之門診醫師，無論再作多少理學、儀器、生化檢查，也無法
    得知病患心臟是否裝有支架，唯一可採信的就是臺大醫院93
    年7 月1 日之處方。所以從事後的審核，無論醫師在病歷上
    有無紀錄各種檢查，都與是否開立Plavix藥品的正當性無關
    ，除非被告能舉證病人所提供臺大醫院93年7 月1 日處方係
    屬偽造。
  (九)被告稱臺大醫院處方中於藥品Plavix FC75mg/TAB 項下，註
    明「對Aspirin 過敏HEMTURINE 」，係臺大醫院對醫師使用
    該藥品時之提示語，非醫師之病歷記載云云。惟查，事實上
    被告從來就主張處方就是病歷的一部份，甚至連藥袋上的紀
    錄、記載都可當病歷的一部份，也需要抽查。今被告竟主張
    前揭處方並非病歷之一部分，必須負據證責任。事實上，該
    處方係出自江福田醫師，其上醫師之簽名及印章代號，就是
    江醫師看診之病歷及紀錄，也是江醫師之門診列印出來交給
    病人，與臺大醫院無關。臺大醫院那有可能對所屬醫師看診
    後交給病人的處方上加上所謂的「提示語」？而所謂之「提
    示語」，有臺大醫院的官印顯示？
  (十)被告所屬審查組組長陳惠玲於95年10月20日下午2 時許以電
    話告知原告，略以被告經調閱臺大醫院病歷、詢問審查醫師
    之意見後，認為應該給付，並同意給付，同時請求和解，希
    望原告撤回告訴，但又不願簽立和解書。
  (十一)被告將從臺大醫院調來的病歷，呈給鈞院，但並未以副本送
    給原告閱覽，直到95年12月8 日始由鈞院將該病歷交給原告
    閱覽。由該病歷可知該病人必須使用Plavix藥品之原因。被
    告不敢將此有利於原告疾病人之重要證據，以繕本讓原告知
    悉，反而於95年10月26日答辯狀辯稱審查結果仍不同意給付
    ，企圖隱瞞真相，嗣後又否認被告曾向原告尋求和解之實。
  (十二)被告辯稱健保轉診制度於84年間開辦，就已公布制式轉診書
    ，並非94年6 月才公佈云云。惟查，被告公告之84年版制式
    轉診書，並無作業須知，因此84年間健保開辦以來，並未實
    施轉診制度，遲至94年6 月17日始公佈轉診作業須知，大力
    推行轉診制度。而且不論94年版或84年版之轉診書，其內容
    都沒有血壓紀錄之要求，足證被告以無血壓紀錄，作為刪除
    給付之理由，顯為事後不合理之挑剔。
  (十三)原告先前所提示之「臺大醫院處方」，被告辯稱並非臺大醫
    院處方，而是臺大醫院對醫師之提示語乙節。原告要求被告
    查證，經被告查證後，於95年12月8 日鈞院行準備程序時，
    被告之訴訟代理人稱對此不再爭執，足證原告所言正確。
  (十四)被告95年12月26日陳報狀稱「該處方箋之列印日期為94年3
    月17日（於該處方之右下角），而本案病患就診日期為93年
    10月1 日，顯有出入」云云。惟查，事實上，係該病人於93
    年10月1 日看診後，原告只將臺大醫院處方內容登入病歷，
    並未收下該處方，事後病人亦未保存，而當原告提起申復時
    ，被告要求原告補附臺大醫院處方，才由該病人再向臺大醫
    院申請，因此列印的日期為94年3 月17日，但其內容明載該
    病人93年7 月1 日及94年3 月11日都還在繼續使用Plavix藥
    品，還特別打勾號明示。
  (十五)聲明請求被告給付原告用藥費用新臺幣（下同）6,124 元，
    及給付原告精神、時間、工作等之損失賠償50,000元。
三、被告答辯意旨略稱：
  (一)本案所涉相關法令規定說明如下：
  1.原告為辦理全民健保業務，與被告簽訂全民健保合約，依合
    約第1 條第1 項規定，原告應遵守全民健保法、同法施行細
    則、全民健保醫事服務機構特約及管理辦法、全民健保醫療
    辦法、全民健保醫事服務機構醫療服務審查辦法及其他相關
    法令辦理各項醫療服務業務。
  2.依全民健保醫事服務機構醫療服務審查辦法第15條第7 款、
    第17款規定，保險特約醫事服務機構申報醫療服務案件，經
    專業審查有下列情形之一者，應不予支付不當部分之服務，
    並註明不予支付內容及理由。「．．．七病歷記載不完整無
    法支持其診斷與治療內容。．．．十七、其他違反相關法令或
    醫療品質不符專業認定。」據此，特約醫事服務機構申報之
    醫療服務案件，經被告所屬各分局抽樣專業審查結果，若有
    上開情形，當不予給付。
  3.依全民健保藥品給付規定2.1.7 ，clopidogrel （如Plavix
    75mg）(1)限無法忍受acetylsalicylicacid （Aspirin ）或
    對acetylsalicylic acid（Aspirin ）有禁忌而需使用抗血
    小板製劑之病患使用。(2)原則上本類製劑與acetylsalicyli
    c acid (Aspirin)不宜合併使用，僅於冠狀動脈支架植入術
    後3 個月內，得依病情需要合併使用。申報費用時須註明放
    置支架（stent ）之日期。(3)用於已發作之非ST段上升之急
    性冠心症（不穩定性心絞痛和非Q 波型心肌梗塞）而住院的
    病人合併acetylsalicylic acid（Aspirin ）使用，可連續
    使用9 個月。準此，特約醫事服務機構為保險對象開立Plav
    ix 75mg 藥品處方，應符合上開藥品給付規定。
  (二)原告於93年10月1 日診治病患蔡恭男，開給Plavix 75mg 藥
    品，該案件經被告所屬臺北分局抽樣審查，以原告檢具送審
    之病歷及相關資料，不符全民健保法及有關法令給付規定：
  1.原告主張93年10月1 日診治患有心肌梗塞、腦中風致左側輕
    癱，併心血管裝置2 支支架之病患蔡恭男，原告依臺大醫院
    處方開立Plavix 75mg 藥品，並無不當。惟經被告所屬臺北
    分局審查醫師審查結果，認為原告檢送之病歷記載過於簡略
    ，僅於93年9 月1 日記載病患有心肌梗塞、腦中風致左側輕
    癱，併心血管裝置2 支支架情形，既缺主訴又乏理學檢查之
    記載，連基本之血壓紀錄亦付之闕如，更遑論其他足以支持
    其使用該藥品之理由或腸胃出血證明等證明文件，不符全民
    健保藥品給付規定2.1.7 之規定，被告所屬臺北分局依據前
    揭審查辦法第15條第7 款及第17款，核定不予支付併註明不
    予支付代碼及理由。
  2.原告不服被告所屬臺北分局所為之核定，檢具相關資料提出
    申復，臺北分局迴避原審查醫師分案審查結果，仍因原告診
    所未檢具足以支持其使用該藥品之相關證明文件，爰維持原
    議，不予補付，惟建議檢附臺大醫院處方以供參考。
  (三)原告對被告所屬臺北分局複審結果仍有異議，檢具臺大醫院
    處方，向全民健保爭審會提請爭議審議，惟臺大醫院處方中
    於藥品Plavix FC75mg/TA B項下，註明「對Aspirin 過敏HE
    MTURINE 」，係臺大醫院對醫師使用該藥品時之提示語，並
    非醫師之病歷記載，案經全民健保爭審會審定駁回，理由為
    「查所附資料，病患有冠心病及腦中風，惟未註明支架置放
    日期，且未見對Aspirin 過敏、消化性潰瘍、上消化道出血
    病史等記載，無法顯示需給付所請費用之適當理由」。
  (四)至於原告檢具之臺大醫院內科病患蔡恭男出院病歷摘要，雖
    有89年3 月29日接受心導管及裝支架手術之記載，惟距93年
    10 月1日原告開立該藥品時，已超過全民健保藥品給付規定
    2.1.7 之2.僅於冠狀動脈支架植入術後3 個月內，得依病情
    需要合併使用之期限；泌尿科89年8 月10日出院病歷摘要所
    記載之前列腺出血，距93年10月1 日原告開立該藥品時，已
    是4 年前之入院症狀，業經臺大醫院治療，況前列腺出血亦
    不符合醫療上因使用Aspirin 過敏或消化性潰瘍、上消化道
    出血等需改用Plavix 75mg 藥品之必要性。
  (五)原告不服其係依臺大醫院處方，開立Plavix75mg藥品，為何
    會被核減不予補付。惟查，除上開理由外，以本案病患蔡恭
    男處方為例，因被告專業審查係採隨機抽樣，若原告診所93
    年10月份費用送被告所屬臺北分局審核時，未抽中病患蔡恭
    男之案件，該案件之處方則不會被核減，惟並不表示該處方
    係符合全民健保藥品給付規定，原告應依其專業知識診治病
    患，並依全民健保藥品給付規定開立處方。
  (六)為釐清該病患之病情，被告於95年8 月11日函調該病患89年
    1 月至93年12月臺大醫院病歷影本，送請醫院總額專業審查
    醫師再次審查結果，仍不同意給付，其意見如下：
  1.蔡醫師在93年9 月1 日病歷記載' A case of CAD with2ste
    nts & minor CVAwith left hemiplegia, refer from NTUH
    for medication' ，並未記載病人無法忍受Aspirin 或對As
    pirin 有禁忌，故不符「全民健保藥品給付規定」2.1. 7第
    1 項之規定（89年8 月2 日因血尿住院並無直接證據與Aspi
    rin 有關）。
  2.該病人於89年3 月29日因胸痛在臺大接受心導管檢查及置放
    支架（並非心肌梗塞），距93年9 月1 日已4 年，故不符全
    民健保藥品給付規定2.1.7 第2 項及第3 項之規定。
  3.病歷書寫完整，記載詳實、明確，被告才能根據充分資料、
    證據給付，依據蔡醫師之病歷記載，實無法據以給付。
  (七)依醫師法第12條規定，醫師執行業務時，應製作病歷，並簽
    名或蓋章及加註執行年、月、日。前項病歷，除應於首頁載
    明病人姓名、出生年、月、日、性別及住址等基本資料外，
    其內容至少應載明下列事項：1.就診日期。2.主訴。3.檢查
    項目及結果。4.診斷或病名。5.治療、處置或用藥等情形。
    6.其他應記載事項。病歷由醫師執業之醫療機構依醫療法規
    定保存。原告又辯稱被告直至94年11月28日才製作制式轉診
    單並規定病歷之記載內容，該日期實係被告通知醫療院所代
    售轉診單之發文日，應與事實不符。
  (八)原告一再強調該病患係由臺大醫院轉診而來，惟訖未見臺大
    醫院之轉診病歷或轉診單，另表示病患就診時出示臺大醫院
    門診處方箋，原告係依該處方箋開立PLAVIX乙藥，經查該處
    方箋之列印日期為94年3 月17日（於該處方之右下角），而
    本案病患就診日為93年10月1 日，顯有出入。
  (九)原告自稱接受臺大醫院轉出之曾患心肌梗塞、腦中風致左側
    輕癱，併心血管裝置2 支支架之病患，患有心血管疾病又中
    風的病人，卻連基本的血壓記錄都沒有，可見原告診所病歷
    記載之簡略，況該次看診開立之處方尚有TRENTAL 等降血壓
    藥品。原告訴稱有無血壓記錄並不影響該次看診之結果及應
    否開立PLAVIX乙藥之決定，又稱該病患心血管裝置支架，為
    調閱臺大醫院就診相關資料疲於奔命，因相信臺大醫院公信
    力，依其處方開立藥品云云。惟查，血壓記錄為醫師用藥的
    參考，與應否開立PLAVIX乙藥之決定當然無絕對之關係，心
    血管曾裝置支架與應否開立PLAVIX乙藥亦無必然之關係，而
    臺大、榮總等醫學中心之送核費用經被告抽審遭核刪，亦為
    醫界皆知之事實，爰病患自行就診或轉診，醫師皆應依專業
    學養為其詳細診療，並依「全民健保藥品給付規定」開具處
    方。
  (十)原告於93年10月份送核、申復程序，僅檢送簡略之病歷，均
    未檢附足以支持給付PLAVIX乙藥之證明或文件，被告依「全
    民健保藥品給付規定」核定不予給付，以維用藥之公平、合
    理，並善盡保險人為有限的醫療資源作有效的分配之責任。
    至原告依全民健保爭議事項審議辦法第4 條，檢具病患蔡恭
    男病歷影本及臺大醫院之處方箋影本，向全民健保爭審會提
    出爭議審議遭駁回乙節，因該會為行政院衛生署之附屬機構
    ，故該病歷記載內容、處方箋記載事項「對Aspirin 過敏HE
    MTURINE 」等之審查與核定，暨全民健保爭審員會作業時效
    之掌控，均非被告之權責。原告訴稱被告自認全民健保爭審
    會違反全民健保爭議事項審議辦法第12條及第17條，故不作
    辯解，與事實不符。
四、按「甲（即被告）乙（即原告）應依照全民健保法、全民健
    保法施行細則、全民健保醫事服務機構特約及管理辦法、全
    民健保醫療辦法、全民健保醫事服務機構醫療服務審查辦法
    、其他法令及本合約規定辦理全民健保醫療業務。」兩造全
　　民健保合約第1條第1 項定有明文。次按「保險特約醫事服
    務機構申報醫療服務案件，經專業審查有下列情形之一者，
    應不予支付不當部分之服務，並註明不予支付內容及理由。
    「．．．七病歷記載不完整無法支持其診斷與治療內容。．
    ．．十七其他違反相關法令或醫療品質不符專業認定。」、「
    專業審查由審查委員及審查醫師、藥師等醫事人員依相關法
    令規定辦理，並基於醫學原理、病情需要、治療緩急、醫療
　　能力及服務行為進行之。前項專業審查，審查醫師、藥師等
　　醫事人員審查醫療服務案件，如有醫療適當性或品質等疑義
　　，得會同相關專長之其他醫師、藥師等醫事人員審查，或提
　　審查會議審查。」行為時全民健保醫事服務機構醫療服務審
    查辦法第15條第7 款、第17款、第18條分別定有明文。據此
    ，特約醫事服務機構申報之醫療服務案件，經被告所屬各分
    局抽樣專業審查結果，若有上開情形，當不予給付。
五、經查：
  (一)本件訴訟標的金額為56,124元，金額在20萬元以下，應適用
    簡易訴訟程序，合先敘明。
  (二)本件原告起訴後，被告之代表人已由劉見祥變更為乙○○，
    茲由新任代表人具狀聲明承受訴訟，核無不合，應予准許，
    先為明。
  (三)本件原告起訴張其開設蔡恭禮內兒科診所，與被告訂有全民
    健保合約。原告於93年10月1 日診治病患蔡恭男，開給Plav
    ix 75mg 藥品。經被告所屬臺北分局抽樣審查，以原告檢具
    送審之病歷及相關資料，不符全民健保藥品給付規定，而核
    定不予支付前開藥品之費用。原告不服，向全民健保爭審會
    提請爭議審議，經該會以94年9 月21日健爭審字第09420010
    49號審定書駁回等情，有兩造全民健保合約、被告特約醫事
    服務機構點數及醫令清單、被告醫療給付門診診療費用申復
    清單、全民健保爭審會審定書等件可稽，並為兩造所不爭，
    自堪信為真正。原告不服，提起本件行政訴訟，以上揭所載
    各點為爭議，並認被告拒絕給付乃於法不合，請求被告給付
    上揭用藥費用6,124 元，及給付原告精神工作損失賠償50,0
    00元云云，
  (四)依全民健保藥品給付規定2.1.7 ，clopidogrel （如Plavix
    75mg）(1)限無法忍受acetylsalicylic acid（aspirin ）或
    對acetylsalicylic acid（aspirin ）有禁忌而需使用抗血
    小板製劑之病患使用。(2)原則上本類製劑與acetylsalicyli
    c acid (aspirin)不宜合併使用，僅於冠狀動脈支架植入術
    後3 個月內，得依病情需要合併使用。申報費用時須註明放
    置支架（stent ）之日期。(3)用於已發作之非ST段上升之急
    性冠心症（不穩定性心絞痛和非Q 波型心肌梗塞）而住院的
    病人合併acetylsalicylic acid（aspirin ）使用，可連續
    使用9 個月。準此，特約醫事服務機構為保險對象開立Plav
    ix 75mg 藥品處方，應符合上開藥品給付規定至明。
  (五)查原告於93年10月1 日診治病患蔡恭男，開給Plavix 75mg
    藥品，該案件經被告所屬臺北分局抽樣審查，以原告檢具送
    審之病歷及相關資料，不符全民健保險法及有關法令給付規
    定，其歷次審核情形如下：
  1.原告主張93年10月1 日診治患有心肌梗塞、腦中風致左側輕
    癱，併心血管裝置2 支支架之病患蔡恭男，原告依臺大醫院
    處方開立Plavix 75mg 藥品，並無不當云云。惟經被告所屬
    臺北分局審查醫師審查結果，認原告檢送之病歷記載過於簡
    略，僅於93年9 月1 日記載病患有心肌梗塞、腦中風致左側
    輕癱，併心血管裝置2 支支架情形，既缺主訴又乏理學檢查
    之記載，連基本之血壓紀錄亦付之闕如，更遑論其他足以支
    持其使用該藥品之理由或腸胃出血證明等證明文件，不符上
    揭全民健保藥品給付規定2.1.7 之規定，被告所屬臺北分局
    依據全民健保醫事服務機構醫療服務審查辦法第15條第7 款
    及第17款，核定不予支付併註明不予支付代碼及理由。
  2.原告不服被告所屬臺北分局所為之核定，檢具相關資料提出
    申復，臺北分局迴避原審查醫師分案審查結果，仍因原告診
    所未檢具足以支持其使用該藥品之相關證明文件，爰維持原
    議，不予補付，惟建議檢附臺大醫院處方以供參考。
  3.原告對被告所屬臺北分局複審結果仍有異議，檢具臺大醫院
    處方，向全民健保爭審會提請爭議審議，惟臺大醫院處方中
    於藥品Plavix FC75mg/TA B項下，註明「對Aspirin 過敏HE
    MTURINE 」，係臺大醫院對醫師使用該藥品時之提示語，並
    非醫師之病歷記載，案經全民健保爭審會審定駁回，理由為
    「查所附病歷資料，病患有冠心病及腦中風，惟未註明支架
    置放日期，且未見對Aspirin 過敏、消化性潰瘍、上消化道
    出血病史等記載，無法顯示需給付所請費用之適當理由，申
    請審議駁回」等語。
  4.綜上，被告不予核付原告上揭用藥之專業審查，歷經數位醫
    師，多次審查結果，均為上揭認定，尚難認有違法之處。
  (六)至原告檢具之臺大醫院內科病患蔡恭男出院病歷摘要，雖有
    89年3 月29日接受心導管及裝支架手術之記載，惟距93年10
    月1 日原告開立該藥品時，已超過全民健保險藥品給付規定
    2.1.7 之2.僅於冠狀動脈支架植入術後3 個月內，得依病情
    需要合併使用之期限；泌尿科89年8 月10日出院病歷摘要所
    記載之前列腺出血，距93年10月1 日原告開立該藥品時，已
    是4 年前之入院症狀，業經臺大醫院治療，況前列腺出血亦
    不符合醫療上因使用Aspirin 過敏或消化性潰瘍、上消化道
    出血等需改用Plavix 75mg 藥品之必要性等語，此經被告述
    明在卷，復有臺大醫院出院病歷摘要附卷可參，自堪信為真
    正。是依此尚難認原告開立Plavix75mg藥品，業已符合全民
    健保險藥品給付規定。至原告雖主張病患蔡恭男係由臺大醫
    院轉診而來，惟訖未見原告提出臺大醫院之轉診病歷或轉診
    單為證，且經被告否認，尚難遽信為真正。另原告主張上揭
    病患蔡恭男就診時出示臺大醫院門診處方箋，原告係依該處
    方箋開立PLAVIX乙藥云云，然查據原告事後提出之處方箋列
    印日期為94年3 月17日，而本案病患就診日為93年10月1日
    ，已非無疑；且無論病患自行就診或轉診，醫師皆應依專業
    學養為其詳細診療，並依「全民健保藥品給付規定」開具處
    方。故縱病患曾出示臺大醫院上揭處方箋，原告欲使用上揭
    Plavix 75mg 藥品仍須符合上揭全民健保藥品給付規定始可
    ，並非臺大醫院送核費用即不須經被告抽審，且均會經被告
    予以核可。復參以本件被告答辯略以，原告自稱接受臺大醫
    院轉出之曾患心肌梗塞、腦中風致左側輕癱，併心血管裝置
    2 支支架之病患，患有心血管疾病又中風的病人，卻連基本
    的血壓記錄都沒有，可見原告診所病歷記載之簡略。況該次
    看診開立之處方尚有TRENTAL 等降血壓藥品。且查，血壓記
    錄為醫師用藥的參考，與應否開立PLAVIX乙藥之決定當然無
    絕對之關係，心血管曾裝置支架與應否開立PLAVIX乙藥亦無
    必然之關係等語，亦無不合。
  (七)再查本件於審理中，為求慎重起見，被告於95年8 月11日函
    調該病患蔡恭男89年1 月至93年12月臺大醫院病歷影本，送
    請醫院總額專業審查醫師再次審查結果，仍不同意給付，其
    意見略以：「依Plavix健保給付共3 項：1.蔡醫師在93年9
    月1 日病歷記載"A case of CAD with 2 stents &  minor
    CVA with left hemiplegia, referred from NTUH for med
    ication"，並未記載病人無法忍受Aspirin 或對Aspirin 有
    禁忌，故不符「全民健保藥品給付規定」2.1.7 第1 項之規
    定（89年8 月2 日因血尿住院並無直接證據與Aspirin 有關
    ）。2.病人於89年3 月29日因胸痛在臺大接受心導管檢查及
    置放支架（並非心肌梗塞），時間為93年9 月1 日已超過4
    年，故不符全民健保藥品給付規定2.1.7 第2 項及第3 項之
    規定。3.病歷書寫完整，記載翔實、明確，健保局才能根據
    充分資料、證據給付，依據蔡醫師之病歷記載，實無法據以
    給付等語，有該專業審查意見1 份附本院卷可參，核與被告
    歷次審查結論均無不合，該專業意見亦難認有何違誤之處。
  (八)末查本件原告於93年10月份送核、申復程序，僅檢送簡略之
    病歷，均未檢附足以支持給付PLAVIX乙藥之證明或文件，被
    告依「全民健保藥品給付規定」核定不予給付，以維用藥之
    公平、合理，並善盡保險人為有限的醫療資源作有效的分配
    之責任，自無不合。原告上揭主張，均不足為本件有利之認
    定。
六、綜上所述，被告拒絕原告請求給付如聲明所示之上揭用藥費
    用並無違誤，原告仍執前詞及個人主觀之見解，訴請該用藥
    費用乃無所據，且被告拒絕原告該用藥費用給付既無違誤，
    原告另請求被告損害賠償亦無所據，均應予駁回。又本件為
    簡易事件，依卷內資料，事證已臻明確，爰不經言詞辯論為
    判決。至兩造其餘主張及陳述，與本件判決結果不生影響，
    自毋庸一一審酌論究，併予敘明。
據上論結，本件原告之訴為無理由，爰依行政訴訟法第233條第1
項、第98條第3項前段，判決如主文。
中　　華　　民　　國　　96　　年　　5 　　月　　31　　日
                          第四庭　法　官  陳秀
上為正本係照原本作成。
本件以訴訟事件所涉及之法律見解具有原則性者為限，始得於本
判決送達後20日內向本院提出上訴狀並表明上訴理由，如已於本
判決宣示後送達前提起上訴者，應於判決送達後20日內補具上訴
理由（均按他造人數附繕本），且經最高行政法院許可後方得上
訴。
中　　華　　民　　國　　96　　年　　5 　　月　　31　　日
 　　  　　　　　　　   　　　     書記官  楊子鋒
